---
title: 'Parque Operativo: Categoría: IPOD'
author: "Tecnología & Sistemas"
date: "`r Sys.Date()`"
output:
  html_notebook: default
editor_options:
  chunk_output_type: inline
---

<style>
body {
text-align: justify}
</style>

## Generales

El presente documento responde las siguientes preguntas sobre nuestro parque operativo de IPODs: 

- ¿Cuántos IPODs tenemos desplegados? ¿cuántos debemos tener? ¿cuántos nos hacen falta?
- ¿En qué condición se encuentran los equipos desplegados? ¿cómo medimos la salud del parque operativo?
- ¿Cuántos IPODs han ido a taller? ¿cuántos fueron reparados? ¿cuántos fueron descartados?

Para responder estas preguntas, la fuente principal de información será el sistema de gestión de activos **Snipe-IT**, implementado en Junio del 2021. La información anterior a este período ha sido obtenida de los formularios de control, cuya data ha sido digitada en el sistema. 

Con esto, se consigue describir la situación actual del parque operativo y su comportamiento histórico. Logrado esto, se apoya la toma de decisiones certeras y oportunas respecto al parque de IPODs, para lograr un balance costo-operativo. A continuación, se contestan las preguntas planteadas.

## ¿Cuántos IPODs tenemos desplegados?
#### ¿cuántos debemos tener? ¿cuántos nos hacen falta?

```{r}
source("./lib/assets.R")
ipods <- assets.by_category(cat = "IPOD")
requeridos <- sum(ipods$req_quantity)
desplegados <- sum(ipods$total)
necesitados <- requeridos-desplegados
cobertura <- round((desplegados/requeridos)*100, digits = 2)
mant <- load.asset_maintenances() %>% filter(category == "IPOD")
reparados <- as.numeric(mant %>% filter(notes == "REPARADO") %>% count())
descartados <- as.numeric(mant %>% filter(notes == "DESCARTADO") %>% count())
```

Tenemos **`r desplegados`** equipos desplegados de un total de **`r requeridos`** equipos requeridos para la operación. Esto representa una cobertura de **`r cobertura`%**. Necesitamos desplegar **`r necesitados`** equipos para lograr el *100%* de cobertura operativa. La siguiente relación presenta la distribución de IPODs por localidad:

`r ipods[,c(-1, -3)]`

## ¿En qué condición se encuentran los equipos? 
#### ¿cómo medimos la salud del parque operativo?

Snipe-IT no maneja de forma natural un campo para la condición o estado de los equipos. Sin embargo, permite la creación de *custom fields*. Hemos creado un campo *condition* asignado a los equipos, que toma valores según los siguientes criterios:

*5 - Nuevo* (no desplegado). 

*4 - Nuevo (desplegado).* En excelente condiciones. 

*3 - En buenas condiciones.* Su rendimiento es el esperado.

*2 - En condiciones deficientes.* Rendimiento disminuido. Presenta fallos.

*1 - En malas condiciones.* No rinde lo esperado. No funciona.

*0 - Dañado.* Descartado.

Para calcular la columna *health* establecemos el valor 3 como el requerido para operación en tienda. Dividimos la condición promedio de los equipos entre la condición requerida y lo multiplicamos por 100. La condición promedio de los `r h$total` IPODs desplegados es de **`r h$avg_condition`**, lo que representa una salud de **`r h$health`%** para el parque operativo.

```{r}
h <- assets.health(cat = "IPOD")
h
```


## ¿Cuántos IPODs han ido a taller? 
#### ¿cuántos fueron reparados? ¿cuántos fueron descartados?

A la fecha hemos llevado **`r nrow(mant)`** equipos a taller. Como resultado, **`r reparados`** IPODs fueron *reparados* y reintegrados al parque operativo, para un porcentaje de **`r round(reparados/nrow(mant)*100, digits = 2)`%**, mientras que **`r descartados`** IPODs fueron *descartados*, para un porcentaje de **`r round(descartados/nrow(mant)*100, digits = 2)`%**. 

```{r}
library(ggplot2)
md <- mant %>% count(start_date, notes)

r <- ggplot(md, aes(fill=notes, x=factor(start_date), y=n)) +
        theme_bw() +
        geom_bar(position="stack", stat = "identity") +
        labs(title="Mantenimientos IPODs", x = "", y="Cantidad") +
        theme(axis.text.x = element_text(angle = 90), 
              legend.position = "bottom", legend.title = element_blank())
r
```